# 请教陈老师及各位：此种情况是否应确认递延所得税资产

提问人：cpaweixl 时间：2012-07-02 14:49:31
甲自然人控股A、B两公司，为方便管理，现决定A公司收购B公司全部资产、负债并承接B全部劳动力，收购完成后，会在一年内注销B。A今年适用15%的所得税率，且可预见的将来也是15%（十年内），B也为15%，但B符合自治区政府相关减免地方所得税条件，可以减免地方分享部分所得税（直接减免，不是先征后退），故B实际的所得税负率约为9%。请问B因计提坏账准备在收购基准日是否应确认递延所得税资产？如果确认，是按B的税负率9%还是按A的15%来计算？收购日如何进行处理，谢谢！

回答人：chenyiwei
由于采用的是收购资产而不是吸收合并的方式，按照财税[2009]59号文规定，如果不适用特殊性税务处理，则相关税务处理原则为：
1 、被收购方应确认股权、资产转让所得或损失。 2 、收购方取得股权或资产的计税基础应以公允价值为基础确定。 3 、被收购企业的相关所得税事项原则上保持不变。 因此，应当依据购买方在可预见未来的盈亏状况和未来适用的税务政策，确定能否就被收购方的坏帐准备确认递延所得税资产，以及如果能够，则适用的税率。